# 求助陈版！制造业的危废处理费是否属于安全生产费的范畴？

提问人：wanqiyuq 时间：2022-12-15 18:32:21
我公司为制造业，对有关的废渣委托其他企业进行处理，需要支付危废处理费用，这费用是否属于安全生产费的范畴？

回答人：chenyiwei
不可以。无论是从《企业安全生产费用提取和使用管理办法》（财资[2022]136号）第三条对“企业安全生产费用”的定义（专门用于完善和改进企业或者项目安全生产条件）、第五条对使用范围的原则性规定，还是依据各具体行业对其使用范围的具体规定来看，都不应将危废处置费用从安全生产费用中列支，而是另行确认计入生产成本或制造费用。